【裁判字號】    97,抗,1
【裁判日期】    970304
【裁判案由】    假扣押
【裁判全文】
臺灣高等法院高雄分院民事裁定             97年度抗字第1號
抗  告  人  乙○○
代  理  人  李嘯風律師
上列抗告人因與相對人甲○○間假扣押撤銷超額查封相對人所有
不動產部分聲明異議事件，對於民國96年11月26日台灣高雄地方
法院96年度執全字第3841號所為裁定提起抗告，本院裁定如下：
    主  文
抗告駁回。
抗告程序費用由抗告人負擔。
    理  由
一、本件抗告意旨略以：本件本案訴訟即台灣高雄地方法院（下
    稱高雄地院）96年度審訴字第1382號訴之聲明，即本件債權
    之內容，為「被告（即相對人）甲○○應將登記其名下坐落
    高雄縣大樹鄉○○段1155號田317.66平方公尺，1156號田29
    74.40 平方公尺，1157號田612.51平方公尺，1158號田478.
    71平方公尺，應有部分均為4580分之2479，以贈與為原因，
    移轉登記於曾枝田、原告（即抗告人）曾玲雅各2 分之1 應
    有部分。被告曾枝田應將前項取得2 分之1 之應有部分出賣
    ，所得價金全部交與原告。」，本件債權乃相對人之移轉行
    為，並非金錢債權，原法院撤銷1156、1157、1158地號土地
    之查封，於法不合，原裁定駁回抗告人聲明異議，尚有未洽
    ，請求廢棄原裁定等語。
二、按查封不動產，以其價額足以清償強制執行之債權額及債務
    人應負擔之費用者為限。觀之強制執行法第113 條準用同法
    第50條規定自明。準此，查封、拍賣債務人之財產應以將來
    拍賣所得之價金足敷清償債權額及債務人應負擔之費用為限
    ，至於是否屬超額查封，固非僅以土地之公告現值為唯一標
    準，但土地公告現值仍不失為重要之參考標準。經查抗告人
    向原法院聲請假扣押相對人之財產，其所憑之執行名義（原
    法院96年度裁全字第8094號民事裁定）主文略以：「債權人
    以新台幣（下同）30萬元或同額之台灣銀行無記名可轉讓定
    期存單為債務人供擔保後，對於債務人之財產，在90萬元範
    圍內，得為假扣押。」，嗣原法院依抗告人聲請執行假扣押
    查封相對人所有坐落高雄縣大樹鄉○○段第1155、1156、11
    57、1158地號等4 筆土地。惟相對人聲明異議請求撤銷超額
    查封，原法院以：前開假扣押裁定記載之執行範圍，係在90
    萬元範圍內，得為假扣押，並認相對人就1155地號土地擁有
    之應有部分，依公告現值計算，價值223 萬5,203 元（13,0
    00元×317.66平方公尺×應有部分比例2,479/4,580 ＝2,23
    5,203 元，小數點以下四捨五入），已超過抗告人聲請假扣
    押之金錢債權金額範圍及相對人應負擔之費用，僅就1155地
    號土地查封，而撤銷其餘土地之查封，經核並無不合。抗告
    人所主張本案訴訟即高雄地院96年度審訴字第1382號案件，
    並非抗告人向原法院聲請假扣押相對人財產所憑之執行名義
    （原法院96年度裁全字第8094號民事裁定），是抗告人執此
    主張原法院撤銷第1156、1157、1158地號查封登記不當，自
    不足採。原裁定駁回抗告人之聲明異議，並無不合。抗告意
    旨指摘原裁定不當，求予廢棄，為無理由，應予駁回。
三、據上論結，本件抗告為無理由，依強制執行法第30條之1 ，
    民事訴訟法第495 條之1 第1 項、第449 條第1 項、第95條
    、第78條，裁定如主文。
中    華    民    國    97    年    3    月     4     日
                            民事第五庭
                                審判長法官  蔡明宛
                                法      官  魏式璧
                                法      官  曾錦昌
以上正本證明與原本無異。
如不服本裁定應於送達後10日內向本院提出抗告狀（並按他造當
事人之人數附繕本），並繳納抗告費新臺幣1,000 元。
中    華    民    國    97    年    3     月    4     日
                                書  記  官  梁美姿


司法院資訊處製作；財團法人民間司法改革基金會備份。
